臺灣彰化地方法院刑事判決　　　　　　　　　　　　　　九十三年度易字第五號
　　公　訴　人　臺灣彰化地方法院檢察署檢察官
　　被　　　告　乙○○
右列被告因竊盜案件，經檢察官聲請簡易判決處刑（九十二年度偵字第七三九四號、
第七九六七號），暨移
判決處刑，改依通常訴訟程序審理，於本院準備程序中，被告就被訴事實為有罪之陳
述，經本院合議庭裁定改依簡式審判程序審理，並判決如左：
    主  文
乙○○共同連續竊盜，處有期徒刑肆月，如易科罰金，以參佰元折算壹日。
扣案鑰匙乙支沒收之。
    事  實
一、乙○○意圖為自己不法之所有，基於竊盜之概括犯意，先後為下列竊盜犯行：
（一）於民國九十二年八月二十六日九時三十分許，前往其大嫂甲○○位於彰化縣埔
      心鄉○○村○○○路二六七號之住處向甲○○借款未果，即趁甲○○不注意之
      際，竊取甲○○所有置於化妝台上存錢筒內之新台幣（下同）五十元硬幣八枚
      共計四百元，得手匆忙離去之際，經甲○○發覺並報警偵辦。
（二）於同年九月三日八時十分許，持己有之鑰匙乙支，接續開啟甲○○上述住處之
      大門及房門，而後侵入其內竊取前開存錢筒內之五十元硬幣四枚共計二百元（
      無故侵入住宅部分未據告訴及起訴），得手後隨即離去，離去之際復經甲○○
      發覺，惟不及當場逮捕，甲○○立即報警處理，同日十六時十分許，乙○○即
      前往警局說明，並交出其所有供前開竊盜所用之鑰匙乙支。
（三）於同年十月九日八時許，與許日正（所涉竊盜犯行，現經本院審理中）基於共
      同犯意聯絡，由許日正騎乘其母親所有之機車乙輛搭載乙○○前往彰化縣埔鹽
      鄉○○村○○路六號之一對面鐵皮屋外之空地，由許日正下手竊取蘇宏志置放
      上址之大貨車方向盤主機一顆及消防栓一個，乙○○則在旁把風，得手後，共
      同將上開贓物載運至彰化縣埔心鄉○○路○段一七○號，變賣予不知情之徐啟
      騰。
（四）於同日九時許，復搭乘許日正騎乘之機車，共同前往彰化縣溪湖鎮○○路四二
      九號前空地，由許日正下手竊取楊文雄置放上址之輪胎鋼圈五個，乙○○則在
      旁把風，得手後，再將上開贓物載至同上處所變賣，二次得款共一千二百元，
      乙○○、許日正各分得六百元，得款皆花用殆盡。嗣於九十二年十月九日十一
      時許，在彰化縣埔心鄉○○村○○路一八八號，經警逮捕乙○○、許日正。
二、案經被害人甲○○訴由彰化縣警察局溪湖分局及彰化縣警察局溪湖分局移送臺灣
    彰化地方法院檢察署檢察官偵查起訴暨甲○○訴由彰化縣警察局溪湖分局報告臺
    灣彰化地方法院檢察署檢察官移送本院併案審理。
    理  由
一、右揭犯罪事實，迭據被告乙○○於警偵訊及本院審理中供承不諱，並經證人甲○
    ○、許日正、蘇宏志、楊文雄、徐啟騰分別於警偵訊及本院審理時證述甚明，復
    有蘇宏志、楊文雄出具之贓物認領保管單各乙紙、失竊地點照片十二幀附卷可參
    ，此外，復有被告自承係其持以竊取如事實欄一之（二）所示五十元硬幣四枚所
    用之鑰匙乙支扣案可稽。至移送併辦意旨就事實欄一之（二）部分，固認被告係
    持鑰匙破壞被害人甲○○之房門後竊取硬幣得手，另被害人甲○○亦認九十二年
    八月二十六日及九月三日被告竊取其所有之硬幣時，二次遭破壞鐵門門鎖，九月
    三日該次，另破壞房門門鎖云云，然此為被告堅詞否認，並陳稱：未曾破壞門鎖
    ，而九月三日該次係持己有之鑰匙開啟鐵門及房門等語，觀諸被害人甲○○於本
    院審理時具結證述：遭竊後迄今鐵門門鎖尚未更換，僅係較難開，故伊認為鐵門
    門鎖遭破壞，至於房門之鎖，因伊出外時房門係上鎖，返家時房門遭打開，故伊
    認為房門鎖亦遭破壞等語，則被害人甲○○住處之鐵門門鎖僅係較難開啟，而未
    達遭破壞致無法使用之程度，另房門門鎖僅係遭打開而非遭破壞甚明，準此，移
    送併辦意旨及被害人甲○○此部分所認，容有誤會，附此敘明。綜上，本件事證
    明確，被告犯行，洵資認定，應依法論科。
二、核被告乙○○所為，係犯刑法第三百二十條第一項之竊盜罪。其與許日正就事實
    欄一之（三）、（四）所示之竊盜犯行，有犯意之聯絡，行為之分擔，皆為共同
    正犯。再其先後四次竊盜犯行，時間緊接，犯罪構成要件相同，顯係基於概括犯
    意反覆為之，為連續犯，應依刑法第五十六條之規定以一罪論並加重其刑。至公
    訴人僅未敘及事實欄一之（二）所示之竊盜犯行，惟此部分與公訴人起訴書所記
    載部分，有連續犯之裁判上一罪，業如前述，為起訴效力所及，本院自應併予審
    酌。爰審酌被告於本案犯行前，尚無前科，有臺灣高等法院被告全國前案紀錄表
    乙紙在卷可稽，素行尚可，坦承犯行，犯後態度良好，竊得財物價值尚微，惟竊
    盜之次數達四次，兼衡被告犯罪之動機、目的、手段等一切情狀，量處如主文所
    示之刑，並諭知易科罰金之折算標準。至扣案之鑰匙乙支，係被告所有供事實欄
    一之（二）所示竊盜犯行所用之物，並如前述，併依刑法第三十八條第一項第二
    款之規定宣告沒收之。
據上論斷，應依刑事訴訟法第四百五十二條、第二百七十三條之一第一項、第二百九
十九條第一項前段，刑法第二十八條、第五十六條、第三百二十條第一項、第四十一
條第一項前段、第三十八條第一項第二款，罰金罰鍰提高標準條例第一條前段、第二
條，判決如主文。
本案經檢察官吳怡盈到庭執行職務。
中      華      民      國      九十三      年      二      月    六    日
                                臺灣彰化地方法院刑事第三庭
                                    法      官     游  秀  雯
右正本證明與原本無異。
如不服本判決，應於判決送達後十日內，向本院提出上訴狀（須附繕本）。
                                    法院書記官     陳  文  俊
中      華      民      國      九十三      年     二     月    十六    日
附錄本案論罪科刑法條全文
刑法第三百二十條
意圖為自己或第三人不法之所有，而竊取他人之動產者，為竊盜罪，處五年以下有期
徒刑、拘役或五百元以下罰金。
意圖為自己或第三人不法之利益，而竊佔他人之不動產者，依前項之規定處斷。
前二項之未遂犯罰之。
